【裁判字號】    98,審訴,4957
【裁判日期】    990113
【裁判案由】    毒品危害防制條例
【裁判全文】
臺灣高雄地方法院刑事判決            98年度審訴字第4957號
公  訴  人  臺灣高雄地方法院檢察署檢察官
被      告  甲○○
上列被告因毒品危害防制條例案件，經檢察官提起公訴（98年度
毒偵字第6664號），被告就被訴事實為有罪陳述，經本院告知簡
式審判程序意旨，並聽取公訴人及被告之意見後，裁定由受命法
官獨任進行簡式審判程序審理，判決如下：
    主  文
甲○○施用第一級毒品，累犯，處有期徒刑壹年，扣案殘留第一
級毒品海洛因之吸管壹支沒收銷燬。又施用第二級毒品，累犯，
處有期徒刑伍月。應執行有期徒刑壹年參月，扣案殘留第一級毒
品海洛因之吸管壹支沒收銷燬。
    事  實
一、甲○○前於民國95年間因施用毒品案件，經本院以95年度毒
    聲字第1821號裁定送觀察、勒戒後，因認有繼續施用毒品傾
    向，再以96年度毒聲字第71號裁定令入戒治處所施以強制戒
    治，於96年11月15日因停止其處分出監，並由臺灣高雄地方
    法院檢察署檢察官以96年度戒毒偵字第4240號為不起訴處分
    確定。另於97年間因施用毒品案件，經本院以97年度審易字
    第809 號判處有期徒刑6 月確定，於98年1 月22日因徒刑易
    科罰金執行完畢出監。復於98年間因施用毒品案件，經本院
    以97年度審簡字第7304號判處有期徒刑4 月確定。再於98年
    間因施用毒品案件，經本院以98年度訴字第1119號判處應執
    行有期徒刑10月確定。又於98年間因施用毒品案件，經本院
    以98年度審簡字第1838號判處有期徒刑4 月確定。再於98年
    間因施用毒品案件，經本院以98年度審訴字第3226號判處應
    執行有期徒刑10月確定。詎仍不知悔改，復於上開強制戒治
    執行完畢釋放後5 年內，分別基於施用第一級毒品海洛因及
    第二級毒品甲基安非他命之犯意，於98年10月10日上午8 時
    30分許，在高雄市○○區○○路與建國路附近之「固興飯店
    」316 號房內，以將海洛因摻入香煙內點燃而吸食其煙霧之
    方式，施用第一級毒品海洛因1 次；另於98年10月18日20時
    19分許為警採尿時回溯96小時內之某時（不含公權力拘束期
    間），在不詳處所，以將甲基安非他命置於玻璃球吸食器燒
    烤吸食霧氣之方式，施用第二級毒品甲基安非他命1 次。嗣
    於98年10月18日18時30分許，在高雄市○○區市○路與六合
    路口，因其形跡可疑而為警攔查，並扣得殘留有第一級毒品
    海洛因之吸管1 支，後經甲○○同意採尿送驗後，結果呈甲
    基安非他命陽性反應，始悉上情。
二、案經高雄市政府警察局保安大隊移送臺灣高雄地方法院檢察
    署檢察官偵查起訴。
    理  由
一、本件被告甲○○所犯均為死刑、無期徒刑、最輕本刑為3年
    以上有期徒刑以外之罪，其於準備程序中就被訴事實為有罪
    之陳述，經本院告知簡式審判程序之旨，並聽取當事人意見
    後，合議庭認宜進行簡式審判程序，爰依刑事訴訟法第273
    條之1第1項規定，裁定本件由受命法官獨任進行簡式審判程
    序，合先敘明。
二、前揭事實，業據被告甲○○於警偵訊及本院審理中坦承不諱
    ；其為警查獲時所採尿液經送檢驗結果，確呈甲基安非他命
    之陽性反應，此有嫌疑人尿液採證代碼登記表、高雄市立凱
    旋醫院濫用藥物尿液檢驗報告各1份在卷可稽。被告尿液之
    檢驗報告結果判定嗎啡部分雖為陰性，惟其確認濃度僅係較
    低（235ng/ml）致未達陽性判定標準，況被告亦自承本案係
    於98年10月10日上午8 時30分許施用第一級毒品海洛因，距
    離98年10月18日20時19分許為警採尿已逾8 日之時間，則其
    尿液檢驗之濃度較低亦屬合理。另參酌警方查獲當場復扣得
    被告施用第一級毒品所用之吸管1 支，經警以多合一毒品原
    物測試組檢驗結果，確呈第一級毒品海洛因反應，此有毒品
    測試說明表暨相片1 份附卷可稽。綜上所述，被告上開任意
    性之自白既有前揭證據可佐，核與事實相符，自得採為論罪
    科刑之依據，是本案事證已臻明確，被告犯行洵堪認定，應
    予依法論科。
三、核被告甲○○所為，係犯毒品危害防制條例第10條第1 項之
    施用第一級毒品罪、同條第2 項之施用第二級毒品罪。被告
    因施用而持有海洛因、甲基安非他命之低度行為，應為施用
    之高度行為所吸收，均不另論罪。被告上開2 犯行間，犯意
    各別，行為互殊，應予分論併罰。被告前於97年間因施用毒
    品案件，經本院以97年度審易字第809 號判處有期徒刑6 月
    確定，於98年1 月22日因徒刑易科罰金執行完畢出監等情，
    有臺灣高等法院被告前案紀錄表附卷可稽，其於上開有期徒
    刑執行完畢後5 年以內，故意再犯本件有期徒刑以上之2 罪
    ，均為累犯，爰均依刑法第47條第1 之規定加重其刑。審酌
    被告前經觀察勒戒、強制戒治及刑之執行，然仍未戒除毒癮
    ，顯見其意志不堅，惟念其施用毒品之行為，究屬戕害自己
    身心健康，尚未危害他人，且其犯後已坦承犯行，態度尚可
    ，及其施用毒品之前科次數，暨檢察官具體求刑施用第一級
    毒品部分判處有期徒刑1 年，施用第二級毒品部分判處有期
    徒刑5 月，應執行有期徒刑1 年3 月等一切具體情狀，爰分
    別量處如主文所示之刑，並定其應執行之刑，以資懲儆。
四、扣案殘留有第一級毒品海洛因之吸管1支，客觀上已難以與
    毒品析離，自應與第一級毒品海洛因同視，爰依毒品危害防
    制條例第18條第1項前段規定，予以宣告沒收銷燬。
據上論結，應依刑事訴訟法第273 條之1 第1 項、第299 條第1
項前段，毒品危害防制條例第10條第1項、第2項、第18條第1項
前段，刑法第11條、第47條第1項、第51條第5款，判決如主文。
本件案經檢察官陳妍萩到庭執行職務。
中    華    民    國    99    年    1     月    13    日
                  刑事第十庭    法  官    孫啟強
以上正本證明與原本無異。
如不服本判決，應於判決送達之日起10日向本院提出上訴書狀。
中    華    民    國    99    年    1     月    13    日
                                書記官    黃麗玉
附錄本判決論罪科刑之法條：
毒品危害防制條例第10條：
施用第一級毒品者，處6月以上5年以下有期徒刑。
施用第二級毒品者，處3年以下有期徒刑。

司法院資訊處製作；財團法人民間司法改革基金會備份。
